臺灣高雄地方法院刑事判決　　　　　　 94年度訴緝字第137號
公　訴　人　臺灣高雄地方法院檢察署檢察官
被　　　告　甲○○
上列被告因違反毒品危害防制條例案件，經檢察官提起公訴（93
年度毒偵字第6651號）及移送併辦（94年度毒偵字第7746號），
本院於準備程序進行中，被告為有罪之陳述，經告知簡式審判程
序之旨，並聽取檢察官及被告之意見後，本院合議庭裁定由受命
法官獨任改依簡式審判程序審理，並判決如下：
    主  文
王贏漢連續施用第一級毒品，處有期徒刑柒月，扣案海洛因壹包
（淨重零點貳貳公克，空包裝重零點玖玖公克）沒收銷燬之；又
連續施用第二級毒品，處有期徒刑參月，扣案甲基安非他命貳包
（驗後毛重柒拾捌點貳公克）沒收銷燬之；應執行有期徒刑玖月
，扣案海洛因壹包（淨重零點貳貳公克，空包裝重零點玖玖公克
）、甲基安非他命貳包（驗後毛重柒拾捌點貳公克）均沒收銷燬
之。
    事  實
一、王贏漢前因施用毒品案件，經臺灣高雄地方法院檢察署檢察
    官聲請本院裁定送勒戒處所觀察、勒戒後，認無繼續施用毒
    品之傾向，於民國93年8 月5 日釋放出所，並由臺灣高雄地
    方法院檢察署檢察官於93年8 月19日以93年度毒偵字第3652
    號為不起訴處分在案。詎王贏漢猶未悛悔，基於施用第1 級
    毒品之概括犯意，於93年11月2 日凌晨某時，在高雄縣大樹
    鄉○○路42號屋前車上，經友人黃建翰交予摻有海洛因之香
    菸而施用海洛因，又於94年9 月15日前2 、3 日內之某時，
    在高雄市某路邊之車上，施用摻有海洛因之香菸1 次；另基
    於施用第2 級毒品之概括犯意，於93年11月2 日凌晨某時（
    當日施用海洛因之前），在上開高雄縣大樹鄉○○路42 號
    屋內，經黃建翰交予已加熱之吸食器具而施用少許甲基安非
    他命之煙霧，又於94年9 月15日前2 、3 日內之某時，在高
    雄市某路邊之車上，以加熱吸食器具而吸食煙霧之方式施用
    甲基安非他命1 次。嗣於93年11月2 日凌晨3 時30分許即上
    述王贏漢在高雄縣大樹鄉○○路42號屋前車上施用海洛因後
    ，旋即為警查獲，並扣得黃建翰分由王贏漢施用之海洛因1
    包（淨重0.22公克，空包裝重0.99公克）、甲基安非他命2
    包（驗後毛重78.2公克）；又於94年9 月15日上午10時45分
    許，在高雄縣鳥松鄉○○路62之1 號因案通緝為警查獲，經
    採尿液送驗後查悉上情。
二、案經高雄縣政府警察局仁武分局報告臺灣高雄地方法院檢察
    署檢察官偵查起訴及內政部警政署高雄港務警察局移送臺灣
    高雄地方法院檢察署檢察官併案辦理。
    理  由
一、本件被告王贏漢所犯係毒品危害防制條例第10條第1 項、第
    2 項之施用第1 級、第2 級毒品罪，其法定刑係死刑、無期
    徒刑、最輕本刑為3 年以上有期徒刑以外之罪，被告於準備
    程序進行中就被訴事實為有罪之陳述，經告知簡式審判程序
    之旨，並聽取其與檢察官之意見後，本院認無不得或不宜改
    依簡式審判程序進行之情事，爰依刑事訴訟法第273 條之1
    第1 項、第284 條之1 規定，裁定本件由受命法官獨任改依
    簡式審判程序審理，合先敘明。
二、訊據被告王贏漢對於前揭施用第1 級、第2 級毒品之事實供
    承不諱，而其第1 次為警所採尿液經送以免疫學分析法、薄
    層層析分析法及氣相層析質譜儀分析法鑑驗結果，呈嗎啡陽
    性反應，分別有高雄縣政府衛生局93年11月10日93煙檢字第
    25 66 號煙毒尿液檢驗成績書暨尿液採證檢驗對照表、高雄
    醫學大學附設中和紀念醫院檢驗報告（報告編號：9401-5）
    暨本院扣押物品清單附卷可稽，又其第2 次為警所採尿液經
    送以酵素免疫分析法及氣相層析質譜儀分析法鑑驗結果，呈
    嗎啡及甲基安非他命陽性反應，有高雄市立凱旋醫院濫用藥
    物尿液檢驗報告（轉碼編號：A00000000）暨 尿液採證代碼
    對照表在卷可憑，另被告第1 次為警查獲所扣案之白粉1 包
    及晶體2 包經送鑑驗結果，白粉1 包含海洛因成分，淨重0.
    22公克，空包裝重0.99公克，有卷附法務部調查局調科壹字
    第220018678 號鑑定通知書可按，晶體2 包含甲基安非他命
    成分，驗後毛重78.2公克，有卷附高雄醫學大學附設中和紀
    念醫院檢驗報告（報告編號：0000-000）可按，此外復有第
    1 次查獲之相片可資佐證，足徵被告之自白與事實相符，堪
    予採信。至被告第1 次為警查獲所採尿液經送以免疫學分析
    法、薄層層析分析法初驗結果，呈甲基安非他命陽性反應，
    惟再以氣相層析質譜儀分析法確認鑑驗，卻呈安非他命類陰
    性反應等情，分別有高雄縣政府衛生局93年11月10日93煙檢
    字第2566號煙毒尿液檢驗成績書暨尿液採證檢驗對照表、高
    雄醫學大學附設中和紀念醫院檢驗報告（報告編號：9401-5
    ）暨本院扣押物品清單附卷可稽，然而，依行政院衛生署藥
    物食品檢驗局81年2 月8 日（81）藥檢壹字第001156號函示
    ，甲基安非他命經口服投與後約百分之70於24小時內自尿中
    排出，約百分之90於96小時內自尿中排出，由於目前國內尿
    液中甲基安非他命之檢驗僅為鑑定其是否呈陽性反應，尚未
    定其含量，且甲基安非他命成分之檢出與其投與方式、投與
    量、個人體質、採尿時間與檢測儀器之精密度等諸多因素有
    關，因此僅憑尿中呈安非他命陽性反應，並無法確實推算吸
    食時間距採集時間之長短，惟依上述資料推斷，最長可能不
    會超過4 日等情。本件被告自稱第1 次施用甲基安非他命之
    時間係93年11月2 日凌晨，而依警詢筆錄，其為警採尿之時
    間則為當日上午8 時許，距施用時間甚短，且被告自稱僅吸
    食少許煙霧，自可能依被告個人之體質、代謝作用之快慢等
    因素，導致未將施用之甲基安非他命排出體外，是該次被告
    之尿液雖檢驗為安非他命類陰性，尚無從為有利被告之認定
    。此外，被告前因施用毒品案件，經臺灣高雄地方法院檢察
    署檢察官聲請本院裁定送勒戒處所觀察、勒戒後，認無繼續
    施用毒品之傾向，於93年8 月5 日釋放出所，並由臺灣高雄
    地方法院檢察署檢察官於93年8 月19日以93年度毒偵字第36
    52號為不起訴處分之事實，有臺灣高等法院被告前案紀錄表
    、在監在押全國紀錄表、該案之不起訴處分書附卷可參，堪
    認被告確於前開觀察、勒戒執行完畢釋放後5 年內，再犯本
    件施用第1 級、第2 級毒品之罪。綜上所述，本件事證明確
    ，被告犯行洵堪認定，應依法論科。
三、核被告所為，係犯毒品危害防制條例第10條第1 項、第2 項
    之施用第1 級、第2 級毒品罪。被告持有海洛因及甲基安非
    他命之低度行為為其施用之高度行為所吸收，毋庸另論。被
    告先後2 次施用海洛因及甲基安非他命行為之時間緊接，方
    法相似，所犯構成要件相同，顯係基於概括犯意而為，應分
    別依刑法第56條連續犯規定論以一罪，並加重其刑。至被告
    施用第1 級、第2 級毒品之犯意各別，行為互殊，應予分論
    併罰。又檢察官移送併辦部分與已起訴部分，具有裁判上一
    罪之連續犯關係，為起訴效力所及，本院自應予以審究。茲
    審酌被告前因施用毒品案件，經觀察、勒戒後，猶未悛悔而
    再為本件施用毒品犯行，足見其毒癮匪淺，然念其犯後尚能
    供承犯行，態度良好，且毒癮戒絕確實不易，又其施用毒品
    乃戕害自身健康而未直接危害他人，另其前僅有1 次觀察、
    勒戒之紀錄，本件施用海洛因及甲基安非他命之次數亦僅各
    2 次，惡性非重，以及犯罪之動機、手段、次數等一切情狀
    ，量處如主文所示之刑，並定其應執行之刑，以資懲儆。扣
    案被告所施用之海洛因1 包（淨重0.22公克，空包裝重0.99
    公克）、甲基安非他命2 包（驗後毛重78 .2 公克），不問
    屬於犯人與否，均應依毒品危害防制條例第18條第1 項前段
    規定，諭知沒收銷燬之。至黃建翰是否有將毒品交予被告施
    用以及是否因而涉有他罪，宜由檢察官另行依法處理，併此
    敘明。
據上論斷，應依刑事訴訟法第273 條之1 第1 項、第299 條第1
項前段，毒品危害防制條例第10條第1 項、第2 項、第18條第1
項前段，刑法第11條、第56條、第51條第5 款、第9 款，判決如
主文。
本案經檢察官乙○○到庭執行職務。
中　　華　　民　　國　　94　　年　　10  　月　　27  　日
      鳳山刑事第2 庭法　官  譚德周
以上正本證明與原本無異。
如不服本判決，應於收受送達後10日內向本院提出上訴書狀。
中　　華　　民　　國　　94　　年　　10　　月　　27　　日
    　　　　       書記官   廖美玲
附錄法條：毒品危害防制條例第10條第1 項、第2項
毒品危害防制條例第10條
施用第一級毒品者，處 6 月以上 5 年以下有期徒刑。
施用第二級毒品者，處 3 年以下有期徒刑。
